臺灣高雄地方法院刑事判決　　　　　　　96年度訴字第3225號
公　訴　人　臺灣高雄地方法院檢察署檢察官
被　　　告　乙○○
　　　　　　　　　　（另案於臺灣高雄看守所羈押中）
上列被告因毒品危害防制條例案件，經檢察官提起公訴（96年
度毒偵字第5711號），經本院合議庭裁定改行簡式審判程序審理
，本院判決如下：
    主  文
乙○○施用第一級毒品，累犯，處有期徒刑拾月，扣案之海洛因
捌包（合計淨重二點六四公克）沒收銷燬之，扣案之電子磅秤壹
台、針筒陸拾肆支、吸食器貳組、空夾鏈袋壹佰個均沒收。又施
用第二級毒品，累犯，處有期徒刑捌月，扣案之甲基安非他命（
驗後淨重合計五點四二五公克）沒收銷燬之，扣案之電子磅秤壹
台、針筒陸拾肆支、吸食器貳組、空夾鏈袋壹佰個均沒收。應執
行有期徒刑壹年肆月，扣案之海洛因捌包（合計淨重二點六四公
克）、甲基安非他命（驗後淨重合計五點四二五公克）沒收銷燬
之； 扣案之電子磅秤壹台、針筒陸拾肆支、吸食器貳組、空鏈夾
袋壹佰個均沒收。
    事  實
一、乙○○前因施用第一級、第二級毒品案件，經本院92年度毒
    聲字第3861號裁定送觀察、勒戒，認無繼續施用毒品之傾向
    ，於民國92年7 月2 日執行完畢釋放後，由臺灣高雄地方法
    院檢察署檢察官於同年月3 日以92年度毒偵字第3800號不起
    訴處分確定。復於94年間，因施用毒品案件，經本院判處有
    期徒刑11月確定，甫於95年8 月5 日執行完畢出監，詎其仍
    不知悔改，竟於上開觀察、勒戒執行完畢釋放後5 年內，基
    於施用第一級毒品之犯意，自96年5 月起至同年月24日凌晨
    1 時許止，每日均在高雄縣內門鄉三平村二埔24號及同縣旗
    山鎮等處，以將海洛因摻水後注入針筒注射之方式，施用第
    一級毒品海洛因。又另基於施用第二級毒品甲基安非他命之
    犯意，自96年5 月起至同年月24日上午10時許，在前揭處所
    ，每日以將甲基安非他命放入玻璃球內燃燒吸食之方式，施
    用第二級毒品甲基安非他命。嗣經警於96年5 月24日上午6
    時5 分許，在高雄縣旗山鎮○○街2 巷3 號B3室查獲，並扣
    得第一級毒品海洛因8 包（合計淨重2.64公克，空包裝重
    3.10公克）、第二級毒品甲基安非他命6 包（驗後淨重合計
    5. 425公克）、電子磅秤1 台、針筒64支、吸食器2 組及空
    夾鏈袋100 個。
二、案經高雄縣政府警察局旗山分局報告臺灣高雄地方法院檢察
    署檢察官偵查起訴。
    理  由
一、本件被告乙○○所犯非死刑、無期徒刑或最輕本刑有期徒刑
    3 年以上之罪，亦非高等法院管轄第一審案件，其於本院準
    備程序中，就被訴事實為有罪之陳述，經告知簡式審判程序
    之旨，並聽取檢察官之意見後，本院裁定進行簡式審判程序
    ，是本件之證據調查，依刑事訴訟法第273 條之2 規定，不
    受同法第159 條第1 項、第161 條之2 、第161 條之3 、第
    163 條之1 及第164 條至第170 條規定之限制，合先敘明。
二、上開事實，業據被告坦承不諱，且經警於96年5 月24日採集
    尿液送檢驗結果，呈鴉片類及安非他命類陽性反應，有臺灣
    檢驗科技股份有限公司公司96年6 月4 日KＺ000000000000號
    濫用藥物尿液檢驗報告，高雄市政府警察局旗山分局嫌犯代
    號與真實姓名對照表各1 紙附卷可參。被告遭查獲時扣案之
    海洛因8 包、安非他命6 包，經檢驗確呈海洛因、甲基安非
    他命陽性反應，有法務部96年7 月21日調科壹字第09623056
    400 號法務部調查局鑑定書1 紙、高雄醫學大學附設中和紀
    念醫院檢驗報告（報告編號0000-0 00 、0000-000、0000-0
    00、0000-000、0000-000、0000-000）6 張在卷可參，足認
    被告之自白與事實相符。又被告有事實欄所載經觀察、勒戒
    執行完畢之情，有卷附臺灣高等法院被告前案紀錄表1 份可
    按。從而，被告於觀察、勒戒執行完畢釋放後，5 年內再犯
    本件施用毒品犯行，洵堪認定，本件事證明確，自應依法論
    科。
三、按海洛因、甲基安非他命分別為毒品危害防制條例第2 條第
    2 項第1 款第2 款所稱之第一級、第二級毒品，不得持有、
    施用。核被告所為，係犯毒品危害防制條例第10條第1 項、
    第2 項之罪。其分別持有第一級、第二級毒品之後，復持以
    施用，其持有之低度行為，為施用之高度行為吸收，不另論
    罪。被告於96年5 月間至其同年月24日為警查獲前，每日均
    於其高雄縣內門鄉三平村二埔24號及同縣旗山鎮等處，施用
    第一級、第二級毒品，係於密切接近之時、地實施，侵害同
    一之法益，各行為之獨立性極為薄弱，且係出於同一施用毒
    品解癮之目的，依一般社會健全觀念，在時間差距上，難以
    強行分開，應視為數個舉動之接續實施，核為包括之一行為
    予以評價，為接續犯。其所犯施用第一級、第二級毒品罪，
    犯意個別、行為互殊，應予分論併罰。又被告前因施用第一
    級、第二級毒品案件，經本院判處有期徒刑11月確定，於95
    年8 月5 日執行完畢出監，有臺灣高等法院被告前案紀錄表
    一份可參，其受有期徒刑執行完畢後，於5 年內故意再犯本
    件有期徒刑以上之罪，為累犯，應依刑法第47條之規定加重
    其刑。爰審酌被告前有多次施用毒品素行，經觀察、勒戒後
    尚未能戒絕毒癮，惟念其所犯係自我戕害行為，尚未對他人
    造成實害，及犯後態度良好，坦承犯行等一切情狀，量處如
    主文所示之刑。扣案之海洛因8 包（合計淨重2.64公克，空
    包裝重3.10公克）、甲基安非他命6 包（驗後淨重合計5.42
    5 公克），經送驗結果，均為毒品危害防制條例第2 條第1
    款、第2 款所稱之第一級毒品海洛因、第二級毒品安非他命
    ，已如前述，爰依毒品危害防制條例第18條第1 項之規定，
    宣告沒收銷燬之。另扣案之電子磅秤1 台、針筒64支、吸食
    器2 組、空夾鏈袋100 個，係供被告施用毒品所用之物，且
    屬被告所有，業據其供承在卷，應依刑法第38條第1 項第2
    款之規定宣告沒收。
四、併案意旨另以：被告自96年6月30日晚間9時40分(採尿時，
    不含公權力拘束時間)許起回溯24小時內之某時，在高雄縣
    美濃鎮○○里○○路○段6 巷11號之住處廁所內，施用第
    一級毒品海洛因及第二級毒品甲基安非他命各1次。嗣為警
    於96年6 月30日晚間8 時30分許，在高雄縣六龜鄉○○村○
    ○路9 號之3 查獲，經警採尿送驗呈嗎啡、安非他命類陽性
    反應，因認被告涉犯毒品危害防制條例第10條第1 項、第2
    項施用第一級、第二級毒品罪嫌，且與本件論罪科刑部分具
    有法律上之同一案件關係，而移送併辦等情。經查：檢察官
    併辦意旨所稱被告施用毒品犯行之時間與本件論罪科刑部分
    之施用時間，兩者已相隔近1 個月，且無其他證據足認被告
    於此段期間出於單一反覆實施之行為決意而持續施用毒品，
    又被告於96年5 月24日已經為警查獲，依社會上一般人合理
    的經驗認知，其犯意應認已中斷，則難認移送併案審理部分
    與被告本件論罪科刑犯行間係基於一個施用毒品之意思決定
    而為之一個施用毒品行為之包括一罪，是尚難認與本件論罪
    科刑部分有集合犯之關係，本院自無從併予審究，此部分應
    退回由檢察官另為適法之處理，附此敘明。
據上論斷，應依刑事訴訟法第273 條之1 第1 項、第299 條第1
項前段，毒品危害防制條例第10條第1 項、第2 項，第18條第1
項前段，刑法第11條、第38條第1 項第2 款、第47條第1 項、第
51條第5款，判決如主文。
本案經檢察官甲○○到庭執行職務
中　　華　　民　　國　　96　　年　　9 　　月　　21　　日
                  刑事第十一庭  法　官  黃繼瑜
以上正本證明與原本無異。
如不服本判決應於收受本判決後10日內向本院提出上訴書狀，並
應敘述具體理由，如未敘述上訴理由者，應於上訴期間屆滿後20
日內補提理由書狀於本院（均須按他造當事人之人數附繕本）「
切勿逕送上級法院」。
中　　華　　民　　國　　96　　年　　9 　　月　　21　　日
                                書記官  曾小玲
附錄本案論罪科刑法條全文：
毒品危害防制條例第10條
施用第一級毒品者，處 6 月以上 5 年以下有期徒刑。
施用第二級毒品者，處 3 年以下有期徒刑。
